Inventaris van het archief van de Hoofdgaarder of Collecteur der Gemene Middelen te Schiedam, 1741-1778
Nationaal Archief, Den Haag
Hoofdgaarder of Collecteur der Gemene Middelen te Schiedam
Hoofdgaarder Schiedam
1741-1778
3647
0.40 meter; 11 inventarisnummers.
Normale geschreven en gedrukte teksten, geen bijzondere handschriften.
Nationaal Archief, Den Haag
Het archief bevat rollen van de verpachting van belastingrechten, staten van opbrengsten van diverse belastinggelden, en de financiële verantwoording van de hoofdgaarder van Schiedam en omliggende dorpen.
Archiefvorming
Geschiedenis van het archiefbeheer
De verwerving van het archief
De rechtstitel is (nog) onbekend.
3.01
Aanwijzingen voor de gebruiker
Openbaarheidsbeperkingen
Volledig openbaar.
Materiële beperkingen
Aanvraaginstructie
Openbare archiefstukken kunnen online worden aangevraagd en gereserveerd. U kunt dit ook via de terminals in de studiezaal van het Nationaal Archief doen. Om te kunnen reserveren dient u de volgende stappen te volgen:
U maakt een profiel aan op www.gahetna.nl, en logt vervolgens in
Via de archiefinventaris (alleen de beschrijvingen met rode nummers) selecteert u het gewenste archiefstuk door op de knop 'Reserveren' te klikken
In het volgende scherm geeft u aan op welke dag u het archiefstuk wilt inzien
Indien u zich bevindt in de studiezaal en een tafelnummer heeft ontvangen kunt u dit nummer vermelden. Als u geen tafelnummer heeft kunt u tafelnummer 777 laten staan
Vervolgens bevestigt u uw reservering door deze te versturen.
Verwant materiaal
Beschikbaarheid van kopieën
Beschrijving van de series en archiefbestanddelen
- Rollen van de verpachting der gemeenelandsmiddelen over de stad Schiedam en omliggende dorpen, gedaan door commissarissen van Gecommitteerde Raden van Holland., 1741-1748; 1; 23 stukken
- Verzamelstaten van de opbrengst der verschillende middelen, gecollecteerd door het kantoor Schiedam., 1750-1805; 2; 1 deel
- Restant-lijsten van alle nog openstaande posten wegens verschuldigde gemeenelandsmiddelen onder het ressort van het kantoor Schiedam., 1754-1761; 3; 1 deel
- Rekeningen en verantwoordingen van den hoofdgaarder J.Verhaag te Schiedam, wegens-zijne ontvangst van de beschreven gemeenelandsmiddelen, met bijgevoegde lijsten van de daarbij overgelegde documenten, 1770-1777; 4; 64 stukken
  Copieën
- Maandelijksche staten van de ontvangsten en uitgaven van den hoofdgaarder J. Verhaag, met specificatie van hetgeen door hem verantwoord is aan den ontvanger der gemeenelandsmiddelen te Schiedam, 1771-1778; 5; 193 stukken
  Minuten
- Kasrekeningen, getrokken uit 's lands kasboek, berustende ten kantore van den hoofdgaarder J. Verhaag, dienende om overgelegd te worden bij zijne maandstaten, 1771-1778; 6; 111 stukken
- Lijsten van quitantiën, afgegeven door den ontvanger aan den hoofdgaarder J. Verhaag te Schiedam, overgelegd aan den boekhouder van de gemeenelandsmiddelen te 's-Gravenhage, met minuten van de ontvangbewijzen van den boekhouder., 1771-1778; 7; 112 stukken
- Verantwoording van den hoofdgaarder J. Verhaag van de door hem ontvangen en uitgegeven gezegelde en ongezegelde biljetten voor de gemeenelandsmiddelen, 1771-1778; 8; 84 stukken
- Vergelijkende staten van het getal runderen, beschreven in het zomer- en winter-hoorngeld in de opvolgende jaren tusschen 1772 en 1777, opgemaakt door den hoofdgaarder J. Verhaag., 9; 8 stukken
- Lijsten, vermeldende het bedrag van 's lands recht op het middel van her hoorngeld voor her zomer- en winterseizoen en dat van het passage- of veergeld, 1754 en 1765; 10; Gedrukt p; 3 stukken
- Aanschrijving voor de ondergaarders, en gedrukte formulieren in gebruik bij de hoofdgaarders der gemenelandsmiddelen., 11; 7 stukken